臺灣臺北地方法院普通庭裁定　
111年度秩抗字第8號
抗  告  人  
即被移送人  蕭博仁


上列抗告人即被移送人因違反社會秩序維護法案件，不服本院臺
北簡易庭中華民國111年1月19日所為裁定（110年度北秩字第375
號，移送案號：臺北市政府警察局萬華分局110年12月11日北市
警萬分刑字第1103041468號移送書），提起抗告，本院普通庭裁
定如下：
    主      文
抗告駁回。
    理      由
原裁定意旨略以：抗告人即被移送人蕭博仁（下稱抗告人）於
  民國110年12月7日17時56分許，在臺北市○○區○○街000號「真
  善美廣場」（下稱真善美廣場），無正當理由攜帶類似真槍之
  玩具槍2把，而有危害公共安全之虞，爰依社會秩序維護法第4
  5條第1項及第65條第3款規定，裁處抗告人罰鍰新臺幣（下同
  ）3,000元。
本件抗告意旨如附件「刑事聲明抗告狀」所載。　　
按受裁定人或原移送之警察機關對於簡易庭就第45條移送之案
  件所為之裁定，有不服者，得向同法院普通庭提起抗告；抗告
  期間為5日，自送達裁定之翌日起算，社會秩序維護法第58條
  前段及第59條第1項分別定有明文。本院臺北簡易庭於111年1
  月19日所為110年度北秩字第375號裁定，於同年2月16日送達
  於抗告人，抗告人於法定期間5日內之同年月18日向本院提起
  抗告等情，有原裁定書、送達證書及刑事聲明抗告狀（含其上
  本院收狀戳）可稽（見本院110年度北秩字第375號卷《下稱原
  審卷》第43頁至第44頁、第53頁、本院111年度秩抗字第8號卷
  第7頁），並經本院調閱上開卷宗確認無誤，故本案抗告程序
  合法，合先敘明。
按無正當理由，攜帶類似真槍之玩具槍，而有危害安全之虞者
  ，處3日以下拘留或新臺幣18,000元以下罰鍰，社會秩序維護
  法第65條第3款定有明文。又該款所稱「類似」，係指玩具槍
  無論於外型、構造、材質或機械運作等，有與真槍相近而足使
  一般人誤認者而言；至所謂「有危害安全之虞」，則須視行為
  人之言詞舉動、時間、地點及身分等加以考量，判斷其行為客
  觀上可否致生危害於公共秩序、社會安寧。
經查：
㈠抗告人於上開時、地攜帶玩具槍2把，其中1把插於腰際，另1把
  放置於打開且擺放在地面之箱子內等情，業據抗告人於警詢中
  坦承不諱（見原審卷第8頁至第9頁），並有現場照片及臺北市
  政府警察局萬華分局西門町派出所員警現場紀錄等件附卷可稽
  （見原審卷第21頁至第22頁、第25頁）。
㈡上開玩具槍外觀係黑色（其中1支為黑色含部分金屬結構），有
  槍管、握把、板機及彈匣等部件，基本構造完整乙情，有照片
  2張在卷供參（見原審卷第23頁），堪認上開玩具槍無論於外
  型及構造上，均顯與真槍相近，確足使一般人有所誤認；而當
  時時間為17時56分許，查獲地點在人潮眾多之真善美廣場乙情
  ，此有現場照片可佐（原審卷第21頁至第22頁），足見抗告人
  係在多人往來經過之公共場所，公開持有及展示所攜帶之類似
  真槍之玩具槍，其行為固未對他人造成傷害，但依查獲時之客
  觀情狀，已足令一般不特定多數人感覺生命及身體法益受到威
  脅，業已致生危害公共秩序、社會安寧之虞。是抗告人辯稱：
  其全程沒有亮出玩具槍，不足使一般公眾產生畏懼，瓦斯玩具
  槍除非故意為之，否則不會造成傷害，應無危害安全之虞云云
  ，純屬出於個人主觀認知之辯解，並非可採。
㈢綜上，抗告人既有於上開時、地攜帶上開玩具槍，查無其有何
  正當理由，並有危害安全之虞，自屬社會秩序維護法第65條第
  3款規定之違序行為，應予論處。原審援引上開社會秩序維護
  法規定，對抗告人裁處罰鍰3,000元，經核認事用法並無不合
  ，量處之罰鍰數額亦屬適當，抗告人猶執前詞，指摘原審裁定
  不當，難認有理由，應予駁回。
據上論斷，應依社會秩序維護法第58條、第92條，刑事訴訟法
  第412條，裁定如主文。
中　　華　　民　　國　　111 　年　　5 　　月　　16　　日
                  刑事第六庭  審判長法  官  黃傅偉
                                    法  官  李佳靜
                                    法  官  洪翠芬
上正本證明與原本無異。
本裁定不得抗告。
                                     書記官  蘇瑩琪
中　　華　　民　　國　　111 　年　　5 　　月　　16　　日
附件：刑事聲明抗告狀